臺灣高雄地方法院刑事判決　　　　　　　　　　　　九十一年度易字第一三八七號
　　公　訴　人　臺灣高雄地方法院檢察署檢察官
　　被　　　告　甲○○
　　　　　　　　乙○○
右列被告因竊盜案件，經檢察官提起公訴（九十一年度偵字第七九號），本院判決
如左：
    主  文
甲○○共同攜帶兇器毀壞門扇於夜間侵入住宅竊盜，累犯，處有期徒刑壹年肆月。扣
案之一字型之螺絲起子、油壓剪、鐵撬、藍波刀、自製開鎖器各壹支均沒收。
乙○○無罪。
    事  實
一、甲○○前因傷害案件，經臺灣高等法院以八十六年上易字第二七一七九號判處有
    期徒刑十月，於民國八十七年十二月十八日縮刑期滿執行完畢。詎仍不知悔改，
    於九十年十月四日晚上十一時許，在屏東市○○路某檳榔攤，接受年約二十餘歲
    、名為「鐘正雄」之成年男子（真實年籍不詳，未據起訴）之邀約，搭乘「鐘正
    雄」所駕駛鄧添銀前所失竊之車號ＷＯ─一六九號、車身號碼三ＨＬ五六Ｔ一
    ＲＨ三二七二三七號紅色克萊斯勒牌自用小客車（甲○○不知係贓車），於同年
    十月五日凌晨二時許，至高雄市○○區○○路七一一號丙○○住處前（公訴人誤
    為七一二號），因「鐘正雄」提議一起行竊，甲○○應允之，遂共同基於意圖為
    自己不法所有之犯意聯絡，推由甲○○在外把風，由「鐘正雄」攜帶其所有客觀
    上具危險性屬兇器之一字型螺絲起子、油壓剪、鐵撬、藍波刀、自製開鎖器各一
    支，以鐵撬破壞鋁門門鎖、踰越安全設備之方式，侵入前揭丙○○居住之住宅，
    竊得新台幣（下同）二萬元、手機二支、汽車鑰匙一把，並接續以上開汽車鑰匙
    發動丙○○停放在門前之車號ＹＵ─九九二號、引擎號碼五Ｅ0000000
    號白色豐田牌自用小客車竊取得手後駛離，甲○○將分得之前述手機二支在高雄
    市跳蚤市場以二千元變賣後花用殆盡，嗣自「鐘正雄」將車號ＹＵ─九九二號
    自用小客車交由甲○○作為代步工具使用，甲○○旋於九十年十月七日凌晨三時
    許駕駛ＹＵ─九九二號自用小客車搭載不知情之女友林錦連，在高雄市○○○
    路與必信街口為警攔檢查獲，並自車內扣得一字型螺絲起子、油壓剪、鐵撬、藍
    波刀各一支，甲○○右口袋內扣得自製開鎖器一支。
二、案經高雄市政府警察局鹽埕分局移送臺灣高雄地方法院檢察署檢察官偵查起訴。
    理  由
壹、被告甲○○有罪部分：
一、訊據被告甲○○對於與「鐘正雄」撬壞丙○○前揭住處鋁門門鎖侵入其內，竊得
    二萬元、手機二支、汽車鑰匙一把及門外路旁之車號ＹＵ─九九二號自用小客
    車之事實固供承不諱，且據被害人丙○○於警訊指訴綦詳，且有車輛竊盜車牌失
    竊資料個別查詢報表查詢車輛認可資料二紙、贓物認領保管收據一紙、現場監視
    錄影光碟片二片及側錄照片三幀、勘驗時間紀錄一紙附卷可稽，而觀之前述現場
    監視錄影光碟片二片，僅有二名男子出現於監視畫面，而無證據證明女子參與竊
    盜，足見被告甲○○確係與另名「鐘正雄」之成年男子共犯前開竊盜，非與被告
    乙○○所為無訛，被告甲○○之自白與事實相符，應堪採信。本件事證明確，被
    告甲○○犯行堪予認定。
二、按刑法第三百二十一條第一項第三款之攜帶兇器竊盜罪，係以行為人攜帶兇器竊
    盜為其加重條件，此所謂之兇器，其種類並無限制，凡客觀上足以對人之生命、
    身體、安全構成威脅，具有危險性之兇器均屬之，且祇須行竊時攜帶此種具有危
    險性之兇器為已足，並不以攜帶之初有行兇之意圖為必要，有最高法院七十九年
    臺上字第五二五三號判例意旨可資參照。查同案被告「鐘正雄」竊盜攜帶之一字
    型螺絲起子、油壓剪、鐵撬、藍波刀、自製開鎖器各一支，客觀上足以對人之生
    命、身體、安全構成威脅，應為兇器之一種；又鋁門具有防閑作用，應屬門扇。
    故核被告甲○○所為，係犯刑法第三百二十一條第一項第一款、第二款、第三款
    之加重竊盜罪（並無公訴人所指第三人犯案之情節，故無結夥三人以上而犯竊盜
    罪之適用，應予更正）。被告甲○○與「鐘正雄」二人具有犯意聯絡及行為分擔
    ，為共同正犯。再被告甲○○曾因傷害案件，經臺灣高等法院以八十六年上易字
    第二七一七九號判處有期徒刑十月，於八十七年十二月十八日縮刑期滿執行完畢
    ，有臺灣高雄地方法院檢察署刑案資料查註紀錄表、臺灣高等法院被告全國前案
    紀錄表可按，其於五年內再犯本件有期徒刑以上之罪，為累犯，應依法加重其刑
    ，並遞加之。爰審酌被告甲○○犯後坦承犯行，態度良好，惟其攜帶兇器、毀壞
    門扇、侵入住居竊盜，對他人之生命、身體、居住安全所具有之潛在危險性重大
    ，危害社會治安甚鉅等一切情狀，量處如主文所示之刑，以示儆懲。扣案之一字
    型螺絲起子、油壓剪、鐵撬、藍波刀、自製開鎖器各一支既為同案被告「鐘正雄
    」所有，而供犯本罪所用之物，業據被告甲○○供承在卷，爰依刑法第三十八條
    第一項第二款之規定，宣告沒收。
貳、被告乙○○無罪部分：
一、公訴意旨略以：被告乙○○及其男友「兄仔」、甲○○共同基於為自己不法所有
    之意圖之犯意聯絡，於民國九十年十月五日凌晨二時許，在高雄市○○區○○路
    七一一號（公訴人誤載為七一二號），由甲○○在旁把風，再由被告乙○○與「
    兄仔」持可供兇器用之一字型螺絲起子、油壓剪、鐵撬、藍波刀、自製開鎖器各
    一支，破壞告訴人丙○○鋁門門鎖，侵入前揭丙○○居住之住宅，竊得二萬元、
    手機二支、汽車鑰匙一把，並接續以上開汽車鑰匙發動丙○○停放在門前之車號
    ＹＵ─九九二號、引擎號碼五Ｅ0000000號白色豐田牌自用小客車竊取
    得手後駛離，嗣該車號ＹＵ─九九二號自用小客車由甲○○作為代步工具使用
    ，甲○○旋於九十年十月七日凌晨三時許駕駛ＹＵ─九九二號自用小客車搭載
    不知情之女友林錦連，在高雄市○○○路與必信街口為警攔檢查獲，並自車內扣
    得一字型螺絲起子、油壓剪、鐵撬、藍波刀各一支，甲○○右口袋內扣得自製開
    鎖器一支，因認被告乙○○涉有刑法第三百二十一條第一項第一、二、三、四款
    竊盜罪嫌。
二、按犯罪事實應依證據認定之，無證據不得推定其犯罪事實，刑事訴訟法第一百五
    十四條定有明文。又認定不利於被告之事實，須依積極證據，苟積極證據不足為
    不利於被告事實之認定時，即應為有利於被告之認定，更不必有何有利之證據（
    最高法院三十年上字第八一六號判例參照）。本件公訴人認被告涉有竊盜等罪嫌
    ，係以被告乙○○經傳未到庭、被害人丙○○及共犯甲○○於警訊之指、供述為
    其論據。惟訊據被告乙○○堅決否認有竊盜等犯行，辯稱：當天晚上去屏東內埔
    找綽號部長的丁○○，後來他載我回高雄時已經凌晨二、三點，沒有與甲○○共
    同竊盜等語。
三、經查：
  (一)本件告訴人前述住處固於前揭時、地，遭同案被告「鐘正雄」破壞、侵入竊取二
    萬元、手機二支、汽車鑰匙一把，並接續以上開汽車鑰匙發動告訴人停放在門前
    之車號ＹＵ─九九二號、引擎號碼五Ｅ0000000號白色豐田牌自用小客
    車竊取得手後等物，惟告訴人係於員警查獲被同案告甲○○後，始經員警通知前
    往高雄市政府警察局鹽埕分局建國四路派出所接受訊問，並未前往案發現場，則
    其指述自僅能證明前開住處鋁門門鎖有遭毀損、竊取屋內財物，及前開自用小客
    車為人所竊情事，並不能證明案發當時被告乙○○確有與甲○○、「鐘正雄」共
    犯公訴人所指犯罪行為。
  (二)同案被告甲○○於第一次警訊筆錄並未供承被告乙○○參與竊盜，嗣雖供稱：當
    天是被告乙○○與其男友進入住宅內竊取財物，我在門口等，看到他們拿東西在
    弄，他們進去二十分鐘乙○○叫給我手機二支，先上克萊斯勒車，我再向他們拿
    鑰匙開出ＹＵ─九九二號汽車等語，惟其同時亦供稱：現場錄影相片內容係其
    個人等語，而觀之現場錄影ＶＣＤ二片內容，失竊現場均未出現第三人或女性之
    身影，且克萊斯勒車乃停在附近巷子中，並非在丙○○前開住處門口，業經本院
    勘驗無誤，製有勘驗筆錄在卷可按，顯見應以被告嗣於本院改稱：我穿黃色Ｔ恤
    ，七分牛仔褲，雄仔穿水藍色方格橫紋襯衫，穿深色長褲，當天雄仔（「鐘正雄
    」）開克萊斯勒車，載我說要去偷車，工具是他原來車上就有的，都是他的，從
    屏東到高雄時換我開，雄仔在竊車地點附近的統一超商下車，我車子停在大門口
    ，雄仔帶板手下車，我人在車上，他叫我下車四處看看，幫他把風，雄仔經過統
    一超商去開失竊地點的電動門，雄仔進去裡面，過了一會兒，他拿了白色汽車鑰
    匙給我，雄仔要我把克萊斯勒汽車停在隔壁，他還在失竊現場，我停好車又過去
    開白色轎車，他叫我在統一超商等他，不久他就出來了被告乙○○沒有一起到現
    場，現場照片是我等語，即屬可信，則被告乙○○是否有參與本件竊盜犯行，即
    非無疑。
  (三)且被告乙○○當日係至屏東訪友，當天凌晨二、三時許始返回高雄等情，復據證
    人丁○○於本院審理時結證稱：當天被告乙○○去內埔找我，我不知道他如何來
    ，約凌晨一、二點到，後來我載他回去屏東林森路家，吃完東西約三、四點，他
    當時有被通緝，我有另一個綽號叫部長，因之前有在看守所百貨部當部長，所以
    他們都叫我部長等語，足認被告乙○○前述辯稱未與同案被告甲○○共犯本件犯
    行，即非不可採信。
  (四)是綜上所述，尚乏事證可認其與同案被告甲○○、「鐘正雄」間有犯意聯絡及行
    為分擔，即不能證明被告乙○○犯罪，依法應為無罪之諭知。
據上論斷，應依刑事訴訟法第二百九十九條第一項前段、第三百零一條第一項，刑法
第二十八條、第三百二十一條第一項第一款、第二款、第三款、第四十七條、第三十
八條第一項第二款，判決如主文。
中      華      民      國      九十一      年    七    月    三十一    日
                                  臺灣高雄地方法院刑事第一庭
                                            法  官    郭貞秀
右正本證明與原本無異。
如不服本判決，應於判決送達後十日內，向本院提出上訴狀。
                                            書記官    黃意雯
中    華    民    國      九十一      年       八       月      一      日
